【裁判字號】    96,易,1146
【裁判日期】    970131
【裁判案由】    竊盜
【裁判全文】
臺灣屏東地方法院刑事判決              96年度易字第1146號
公  訴  人  臺灣屏東地方法院檢察署檢察官
被      告  丙○○
                      （現另案在監執行）
            甲○○
上列被告因竊盜案件，經檢察官提起公訴（96年度偵字第1054號
），被告於準備程序中就被訴事實為有罪之陳述，本院裁定改依
簡式審判程序審理，判決如下：
    主  文
丙○○、甲○○共同攜帶兇器竊盜，均累犯，各處有期徒刑壹年
，均減為有期徒刑陸月，如易科罰金，均以新臺幣壹仟元折算壹
日。未扣案之單片剪刀、鑰匙各壹支，均沒收。
    事  實
一、丙○○前於民國91年間因竊盜案件，經本院以91年度易字第
    866 號判決判處有期徒刑1 年2 月，上訴後，由臺灣高等法
    院高雄分院以91年度上易字第1581號判決撤銷改判有期徒刑
    2 年6 月確定；復於92年間因違反毒品危害防制條例案件，
    經本院以92年度訴字第621 號判決判處有期徒刑8 月確定，
    上開有期徒刑接續執行，於95年1 月6 日縮短刑期假釋出監
    ，並於95年10月5 日縮刑期滿執行完畢。甲○○前於94年間
    因詐欺案件，經本院以94年度簡字第90號判決判處有期徒刑
    3 月確定，於94年8 月20日縮刑期滿執行完畢。詎其等均不
    知悔改，復意圖為自己不法之所有，共同基於竊盜之犯意聯
    絡，於95年10月20日凌晨2 時許，由丙○○攜帶其所有之鑰
    匙及在客觀上足供兇器使用之單片剪刀各1 支，騎乘丙○○
    家人所有車牌號碼不詳之重型機車1 部搭載甲○○，共同前
    往屏東縣潮州鎮○○路與民生路口，由丙○○下車徒步至潮
    州國中東側門處，並持上開鑰匙竊取乙○○所有停放在該處
    之車牌號碼WD-6243 號自小客車1 部（價值約新臺幣50,000
    元），甲○○則騎乘該機車至前方約20公尺處把風，得手後
    ，將該自小客車留供其2 人代步之用。迄於95年10月22日15
    時許，其2 人共乘該自小客車行經屏東市○○路時，因該自
    小客車發生故障熄火，其2 人將該自小客車棄置在屏東市○
    ○路816 號對面。嗣95年10月28日15時30分，為警據報在該
    處起獲遭竊之自小客車，再經循線查訪後，始知上情。
二、案經屏東縣警察局移送臺灣屏東地方法院檢察署檢察官偵查
    起訴。
    理  由
一、本件被告丙○○、甲○○所犯係死刑、無期徒刑、最輕本刑
    為3 年以上有期徒刑以外之罪，其於本院準備程序中就被訴
    事實為有罪之陳述，經告知被告簡式審判程序之旨，並聽取
    公訴人、被告之意見後，由本院依刑事訴訟法第273 條之1
    第1 項之規定，裁定改依簡式審判程序審理，先予敘明。
二、上開事實，業據被告丙○○、甲○○於警詢、偵查中及本院
    審理時供承不諱（見警卷第2 至7 頁、第10至15頁、偵卷第
    28至29頁、第32至33頁），核與證人即被害人乙○○於警詢
    、偵查中證述：該自小客車確係於上述時、地遭竊等語（見
    警卷第20至21頁、第23至24頁、第36頁）、證人潘碧霞於警
    詢時證述：該自小客車確係遭被告甲○○所棄置等語大致相
    符（見警卷第16至18頁），此外，復有贓物認領保管單1 紙
    及查獲現場照片16幀在卷可證，足見被告2 人自白與事實相
    符，堪以採信。從而，本件事證明確，被告2 人犯行已堪認
    定。
三、查刑法第321 條第1 項第3 款所謂之「兇器」，其種類並無
    限制，凡足以對人身造成危險者均屬之；而攜帶兇器竊盜，
    祗須行竊時攜帶具有危險性之兇器為已足，行為人是否有以
    之為行兇之意圖或以該兇器直接進行竊盜行為，均在所不問
    。本件被告丙○○所有持至行竊現場之單片剪刀1 支，至為
    銳利，倘持之行兇，足以對人之身體、生命、安全造成威脅
    ，自屬兇器無訛。故核被告2 人所為，均係犯刑法第321 條
    第1 項第3 款之攜帶兇器竊盜既遂罪。被告2 人就上開犯行
    間，有犯意聯絡與行為分擔，皆為共同正犯。又被告丙○○
    於91年間因竊盜案件，經本院以91年度易字第866 號判決判
    處有期徒刑1 年2 月，上訴後，由臺灣高等法院高雄分院以
    91年度上易字第1581號判決撤銷改判有期徒刑2 年6 月確定
    ；復於92年間因違反毒品危害防制條例案件，經本院以92年
    度訴字第621 號判決判處有期徒刑8 月確定，上開有期徒刑
    接續執行，於95年1 月6 日縮短刑期假釋出監，並於95年10
    月5 日縮刑期滿執行完畢；被告甲○○前於94年間因詐欺案
    件，經本院以94年度簡字第90號判決判處有期徒刑3 月確定
    ，於94年8 月20日縮刑期滿執行完畢，有臺灣屏東地方法院
    檢察署刑案資料查註紀錄表、臺灣高等法院被告全國前案紀
    錄表各1 份在卷可憑，被告2 人於5 年內故意再犯有期徒刑
    以上之本罪，皆為累犯，應依刑法第47條第1 項規定，均加
    重其刑。爰審酌被告2 人素行非佳，年輕力壯，不思以己力
    賺取生活所需，竟共同攜帶兇器行竊，對人民生命、身體、
    財產安全造成危害，惟念其所竊財物價值非鉅，且已返還被
    害人，犯後均已坦認犯行，深具悔意之犯後態度，並兼衡被
    告2 人之智識程度、家庭經濟狀況等一切情狀，分別量處如
    主文所示之刑。又被告2 人犯罪後，中華民國九十六年罪犯
    減刑條例業於96年6 月15日公布，並於96年7 月16日起施行
    ，而被告2 人上開犯罪時點係在96年4 月24日之前，且所犯
    之罪核與該條例第2 條第1 項之規定相符，復無同條例第3
    條限制減刑之除外情事存在，爰依該條例第2 條第1 項第3
    款規定，均減其等上開宣告刑期2 分之1 ，並依被告2 人之
    資力、職業及社會地位等節，均諭知易科罰金之折算標準。
    再本件被告2 人持以行竊之單片剪刀、鑰匙各1 支，係被告
    丙○○所有供犯罪所用之物，雖未扣案，然尚無證據證明業
    已滅失，併依刑法第38條第1 項第2 款規定，均宣告沒收。
據上論斷，應依刑事訴訟法第273 條之1 第1 項、第299 條第1
項前段，刑法第28條、第321 條第1 項第3 款、第47條第1 項、
第41條第1 項前段、第38條第1 項第2 款，中華民國九十六年罪
犯減刑條例第2 條第1 項第3 款、第7 條、第9 條，判決如主文
。
本案經檢察官許英輝到庭執行職務。
中    華    民    國    97    年    1     月    31    日
                  刑事第二庭    法  官  蘇碧珠
以上正本證明與原本無異。
如不服本判決應於收受本判決送達後10日內向本院提出上訴書狀
，其未敘述上訴理由者，並得於提起上訴後10日內向本院補提理
由書狀（均須按他造當事人之人數附繕本）「切勿逕送上級法院
」
中    華    民    國    97    年    1     月    31    日
                                書記官  賀燕花
附錄本案論罪科刑法條全文
中華民國刑法第321條第1項：
犯竊盜罪而有左列情形之一者，處 6 月以上、 5 年以下有期徒
刑：
一  於夜間侵入住宅或有人居住之建築物、船艦或隱匿其內而犯
    之者。
二  毀越門扇、牆垣或其他安全設備而犯之者。
三  攜帶兇器而犯之者。
四  結夥三人以上而犯之者。
五  乘火災、水災或其他災害之際而犯之者。
六  在車站或埠頭而犯之者。


司法院資訊處製作；財團法人民間司法改革基金會備份。
